ACORDAO-COMPLETO-2367852

ACÓRDÃO DE RELAÇÃO

ACÓRDÃO DE RELAÇÃO 10250/2019 ATA 36/2019 - SEGUNDA CÂMARA

Acórdão 10250/2019-TCU-Segunda Câmara
	Trata-se de prestação de contas anuais do Fundo de Financiamento Estudantil – FIES, relativo ao exercício de 2016. O processo de contas foi organizado de forma individual, conforme classificação constante do art. 5º da Instrução Normativa – TCU 63/2010 e do anexo I à Decisão Normativa - TCU 154/2016, que dispõe acerca das unidades jurisdicionadas que terão as contas julgadas pelo Tribunal no ano de 2016.
	Considerando que apesar de o FIES ainda necessitar de aperfeiçoamento nos seus normativos e procedimentos a fim de assegurar sua sustentabilidade, buscando cumprir os princípios constitucionais da economicidade e eficiência, as recomendações do Controle Interno mostram-se adequadas e suficientes, não exigindo que essa Corte de Contas promova alguma ação extra nestes autos;
	considerando que o Ministério da Educação vem demonstrando empenho em atender as recomendações da CGU, bem como as determinações e recomendações do TCU, conforme foi possível constatar nos diversos itens já atendidos do Acórdão 3001/2016-TCU-Plenário, decorrente de Auditoria Operacional levada a efeito no âmbito da sustentabilidade e da eficácia do FIES;
	considerando que o Sr. Antônio Correa Neto realizou cadastramento de mantenedoras sem observância de todos os requisitos previstos nas normas e que há alunos financiados pelo FIES com mensalidades superiores às dos alunos regulares;
	considerando que os Srs. Jesualdo Pereira Farias e Paulo Monteiro Vieira Braga Barone contribuíram para a constatação de que há alunos financiados pelo FIES com mensalidades superiores às dos alunos regulares.
Os ministros do Tribunal de Contas da União, reunidos em sessão de 2ª Câmara, ACORDAM, por unanimidade, de acordo com os pareceres emitidos nos autos, em:
com fundamento nos arts. 1º, inciso I, 16, inciso II, 18 e 23, inciso II, da Lei 8.443/1992, em julgar regulares com ressalva as contas e dar quitação a Jesualdo Pereira Farias e Paulo Monteiro Vieira Braga Barone; 
com fundamento nos arts. 1º, inciso I, 16, inciso I, 17 e 23, inciso I, da Lei 8.443/1992, em julgar regulares as contas dos demais responsáveis e dar-lhes quitação plena; e 
em encaminhar cópia desta deliberação, bem como da instrução à peça 10, aos responsáveis abaixo e ao Ministério da Educação.
1.Processo TC-Processo 018.399/2018-5 (PRESTAÇÃO DE CONTAS - Exercício: 2017) 
       1.1. Classe de Assunto: II. 
	1.2. Responsáveis: Antonio Correa Neto (CPF XXX.743.801-XX) ; Antônio Idilvan de Lima Alencar (CPF XXX.675.653-XX) ; Cynthia Marcela de Campos Pinheiro (CPF XXX.606.471-XX) ; Dilvo Ilvo Ristoff (CPF XXX.365.100-XX) ; Gastão Dias Vieira (CPF XXX.965.533-XX) ; Jesualdo Pereira Farias (CPF XXX.745.143-XX) ; Liane Ferreira Pinto (CPF XXX.096.605-XX) ; Paulo Monteiro Vieira Braga Barone (CPF XXX.821.406-XX) ; Silvio de Sousa Pinheiro (CPF XXX.730.715-XX) e Vicente de Paula Almeida Junior (CPF XXX.703.838-XX) .
	1.3. Unidade: Fundo de Financiamento Ao Estudante do Ensino Superior.
	1.4. Relatora: ministra Ana Arraes.
	1.5. Representante do Ministério Público: subprocurador-geral Paulo Soares Bugarin.
	1.6. Unidade Técnica: Secretaria de Controle Externo da Educação (SecexEduc) .
	1.7. Representação legal: não há.
	1.8. Determinações/Recomendações/Orientações: não há.

Segunda Câmara

Antonio Correa Neto (CPF XXX.743.801-XX); Antônio Idilvan de Lima Alencar (CPF XXX.675.653-XX); Cynthia Marcela de Campos Pinheiro (CPF XXX.606.471-XX); Dilvo Ilvo Ristoff (CPF XXX.365.100-XX); Gastão Dias Vieira (CPF XXX.965.533-XX); Jesualdo Pereira Farias (CPF XXX.745.143-XX); Liane Ferreira Pinto (CPF XXX.096.605-XX); Paulo Monteiro Vieira Braga Barone (CPF XXX.821.406-XX); Silvio de Sousa Pinheiro (CPF XXX.730.715-XX) e Vicente de Paula Almeida Junior (CPF XXX.703.838-XX).

ANA ARRAES

não há.

Subprocurador-geral Paulo Soares Bugarin.

PRESTAÇÃO DE CONTAS (PC)

Secretaria de Controle Externo da Educação (SecexEduc).